【裁判字號】    97,毒抗,31
【裁判日期】    970123
【裁判案由】    毒品危害防制條例
【裁判全文】
臺灣高等法院刑事裁定                  97年度毒抗字第31號
  抗  告  人
  即  被  告  甲○○
                      （現於台灣桃園看守所附設勒戒所）
上列抗告人因違反毒品危害防制條例案件，不服臺灣臺北地方法
院，中華民國96年12月24日所為強制戒治之裁定（96年度毒聲字
第1620號），提起抗告，本院裁定如下：
    主  文
抗告駁回。
    理  由
一、本件抗告意旨略以：抗告人前雖因施用毒品案件經臺灣桃園
    地方法院裁定送觀察勒戒，惟抗告人於觀察勒戒期間已深刻
    反省，對施用毒品犯行深感後悔不已，並已確實戒除毒癮，
    而無再施用毒品之可能，詎於觀察勒戒期滿後，再遭法院裁
    定令入勒戒處所施以強制戒治，實令抗告人萬念俱灰，深感
    不服，為此依法提起抗告，請求撤銷原裁定云云。
二、按犯毒品危害防制條例第10條之罪，應先將被告送勒戒處所
    觀察、勒戒，經觀察、勒戒後，認受觀察、勒戒人有繼續施
    用毒品傾向者，檢察官應聲請法院裁定令入戒治處所強制戒
    治，其期間為 6個月以上，至無繼續強制戒治之必要為止；
    但最長不得逾1年，同條例第20條第2項定有明文。查被告甲
    ○○於民國（下同）96年5月28日經警採尿回溯前96小時內
    某時，在桃園縣某不詳處所施用毒品安非他命，嗣經警於96
    年5月28日凌晨1時許，在桃園縣觀音鄉○○路與民權路口臨
    檢盤查時查獲，而經警採集其尿液送請台灣檢驗科技股份有
    限公司鑑驗結果，發現呈安非他命類陽性反應，有該公司出
    具之濫用藥物尿液檢驗報告乙份在卷可參，並據被告供承不
    諱在卷，足認被告確有於上開時地施用第二級毒品安非他命
    之事實，原審因而依臺灣桃園地方法院檢察署檢察官之聲請
    ，以96年度毒聲字第1060號裁定送觀察、勒戒，而被告於96
    年10月29日入勒戒處所執行觀察、勒戒後，經送醫師研判後
    認有繼續施用毒品之傾向，此有台灣桃園看守所附設勒戒處
    所96年12月11日出具之桃所衛字第0961305130-4函送之有無
    繼續施用毒品傾向證明書暨評估標準紀錄表各乙份附卷可稽
    ，原審因而依台灣桃園地方法院檢察署檢察官之聲請，依上
    揭法條規定，裁定令被告入戒治處所施以強制戒治，其期間
    為六個月以上，至無繼續強制戒治之必要為止，但最長不得
    逾一年，經核並無不合，茲被告於受觀察勒戒後，既經該勒
    戒所依被告之人格特質、臨床徵候及環境相關因素而評定
    認其有繼續施用毒品之傾向，依上揭法條規定，即應裁定送
    被告至戒治所處施以強制戒治，以達戒除施用毒品之惡習，
    被告徒憑已意認已無施用毒品之惡習，而無施以強制戒治之
    必要，並指摘原裁定不當，尚難認有理由，應予駁回。
據上論斷，應依刑事訴訟法第412條，裁定如主文。
中    華    民    國    97    年    1     月    23    日
                  刑事第五庭    審判長法  官  陳祐治
                                      法  官  官有明
                                      法  官  張傳栗
以上正本證明與原本無異。
不得再抗告。
                                      書記官  李佩真
中    華    民    國    97    年    1     月    23    日


司法院資訊處製作；財團法人民間司法改革基金會備份。
